臺灣士林地方法院交通事件裁定　　　　　　　　　九十一年度交聲字第一一三號
　　原處分機關　臺北巿交通事件裁決所
　　異 議人 即
　　受 處分 人　甲○○
右列異議人因違反道路交通管理處罰條例案件，對於臺北市交通事件裁決所於九十一
年八月二十六日所為之處分（原處分案號：北市裁三字第裁２２─ＡＸＸ００８６８
４號），聲明異議，本院裁定如左：
        主  文
原處分有關於甲○○違反道路交通管理處罰條例第六十一條第三項部分撤銷不罰。其
餘異議駁回。
        理  由
一、按道路交通管理處罰條例第五十三條規定：汽車駕駛人，行經有燈光號誌管制之
    交岔路口闖紅燈者，處新臺幣（下同）一千八百元以上五千四百元以下罰鍰；又
    同條例第六十三條第一項第三款規定：有第五十三條情形之一者，記違規數三點
    ；同條例第六十一條第三項規定：汽車駕駛人，駕駛汽車違反道路交通安全規則
    ，因而肇事致人受傷者，吊扣其駕駛執照三個月至六個月。
二、原處分意旨略以：異議人即受處分人甲○○於民國（下同）九十年十月一日下午
    四時十分許，駕駛七Ａ─０００三號自用小客車，沿台北市○○○路○段北向南
    行駛於內側車道至肇事地點，其左側車身與沿中山北路六段二三六巷東向西行駛
    之ＤＵＥ─四０五號輕型機車右前車頭撞及而肇事，經警舉發「１、闖紅燈。２
    、違反道路交通安全規則因而肇事致人受傷。」之違規，經原處分機關即臺北巿
    交通事件裁決所援引道路交通管理處罰條例第五十三條（其誤載為五十三條第一
    項）、第六十一條第三項規定，裁決罰鍰五千四百元及吊扣駕駛執照六個月，並
    依同條例六十三條第一項記違規點數三點。
三、受處分人聲明異議意旨則以：有關於本案車禍致人受傷部分，事實上對方並未受
    傷，請向台北市立陽明醫院調取診斷證明，爰聲明異議，請求撤銷原處分等語。
四、經查：
（一）有關於關於違反道路交通管理處罰條例第五十三條規定部分：
      受處分人並不爭執其於上開時間、駕駛七Ａ─０００三號自用小客車行經上開
      地點因為闖紅燈撞及被害人尤俐雯之事實，其向原處分機關申訴時所填載之申
      訴紀錄，對此節亦坦承不諱，核與目擊證人賴永隆、被害人尤俐雯於事故發生
      後所製作之交通事故談話紀錄表內容相符，復有申訴紀錄表、道路交通事故調
      查報告表、道路交通事故分析研判表、道路交通事故補充資料表、道路交通事
      故談話紀錄表影本各一份在卷可參，足見受處分人確有於行經交岔路口闖紅燈
      之違規情事。
（二）有關於違反道路交通管理處罰條例第六十一條第三項部分：
      被害人尤俐雯於該車禍中是否受有任何傷害乙節，依卷附道路交通事故補充資
      料表係記載：尤俐雯「上背部脊椎疼痛（無法判斷骨裂）觀察中」，經本院向
      台北市立陽明醫院調取被害人尤俐雯車禍當日之就診資料，該院函覆：尤俐雯
      經由救護人員送至急診室，自訴車禍後下背部疼痛但無明顯外傷可見，經薦尾
      骨Ｘ光之檢查無骨折，此有該院九十一年十一月一日北市陽醫歷字第０９１６
      ０７３５９００號函及所附急診病歷、放射線診斷科檢查報告單各一份在卷可
      參，是被害人尤俐雯既未因該車禍受有何傷害，則受處分人此部分之聲明異議
      即屬有據。
五、原裁決有關於受處分人甲○○違反道路交通管理處罰條例第六十一條第三項部分
    ，受分處人聲明異議有理由，應予撤銷不罰；有關於違反道路交通管理處罰條例
    第五十三條規定部分，原裁決處罰鍰新台幣伍仟肆佰元，記違規點數參點，並無
    違誤，此部分之異議應予駁回。
據上論斷，應依道路交通案件處理辦法第十九條、第二十條，裁定如主文。
中      華      民      國      九十一      年    十二    月  二十四   日
                                      臺灣士林地方法院交通法庭
                                          法  官  楊  迺  伶
右正本證明與原本無異。
如不服本裁定應於送達後五日內向本院提出抗告狀。
                                          書記官  趙  彩  彤
中      華      民      國      九十一      年    十二    月   三十一   日
